【裁判字號】    96,交訴,79
【裁判日期】    971229
【裁判案由】    過失致死等
【裁判全文】
臺灣新竹地方法院刑事判決              96年度交訴字第79號
公  訴  人  臺灣新竹地方法院檢察署檢察官
被      告  丙○○
上列被告因過失致死等案件，經檢察官提起公訴（96年度偵字第
3276號），本院合議庭裁定改依簡式審判程序，並判決如下：
    主  文
丙○○犯不能安全駕駛動力交通工具罪，處有期徒刑參月，減為
有期徒刑壹月又拾伍日；又犯肇事致人死亡逃逸罪，處有期徒刑
壹年，減為有期徒刑陸月；又犯過失致人於死罪，處有期徒刑拾
月，減為有期徒刑伍月。應執行有期徒刑壹年。
    事  實
一、丙○○明知飲酒後駕駛交通工具將會導致注意能力減低、反
    應能力變慢，此時仍駕車行駛於道路上，隨時有致他人於死
    、傷之危險，竟仍於民國96年4 月23日晚上10時許起，在位
    於新竹縣新豐鄉○○路之「168PUB」內飲用罐裝啤酒6 瓶，
    至同日晚上11時餘許止，已達不能安全駕駛動力交通工具之
    程度，卻仍於酒後駕駛車牌號碼YF-4326 號自小客車，搭載
    友人張美玉、楊湘萍自上開處所出發，欲返回張美玉等2 人
    位於新竹縣湖口鄉○○路○ 段790 號之居處，乃沿新竹縣湖
    口鄉○○路由南往北方向行駛，於同日晚上約11時30分許，
    行經新興路892 號前時，本應注意車前狀況，並隨時採取必
    要之安全措施，雖當時情形，天氣雨天，惟夜間有照明、路
    面無缺陷、無障礙物、視距良好，無不能注意之情事，竟因
    酒後注意力不集中而疏於注意及此，貿然以時速70至80公里
    之速度超速行駛，適有甲○○騎乘車牌號碼HRB-483 號重型
    機車於丙○○行抵之前，已遭丁○○駕車撞擊而人車倒地於
    該處（丁○○所涉犯行，由本院另行審結），丙○○因閃避
    不及而碾過倒臥在該處之甲○○身體。詎丙○○於明知駕車
    肇事後，並未下車上前察看傷者或施救或報警處理，旋即基
    於逃逸之犯意，駕駛上開車輛逃逸現場，適為駕車跟隨在丙
    ○○左後方之廖坤發及其上乘客黃正輝目擊上情，記下丙○
    ○之車號報警，而經警循線查獲丙○○。又甲○○經送往東
    元綜合醫院救治，仍於翌日（24日）凌晨0 時52分許不治死
    亡；另丙○○於同年月24日凌晨1 時36分許，經警實施酒精
    檢測後，測得其呼氣所含酒精濃度值為每公升0.84毫克，而
    查知上情。
二、案經甲○○之父乙○○告訴及由新竹縣警察局竹北分局報請
    臺灣新竹地方法院檢察署檢察官相驗後偵查起訴。
    理  由
一、本件被告丙○○所犯服用酒類不能安全駕駛動力交通工具而
    駕駛及肇事逃逸、過失致死等罪，均非死刑、無期徒刑、最
    輕本刑為3 年以上有期徒刑之罪，或高等法院管轄第一審之
    案件，且於準備程序中，已就被訴事實為有罪之陳述，經本
    院認為符合刑事訴訟法第273 條之1 第1 項之規定，裁定進
    行簡式審判程序，先予敘明。
二、上開事實，業據被告丙○○於本院準備程序、簡式審理程序
    訊問時坦白承認，核與告訴人乙○○於警詢、檢察官訊問時
    之指訴情節相符，復有證人張美玉、楊湘萍、廖坤發、黃正
    輝分別於警詢、檢察官訊問時之證述，及道路交通事故現場
    圖、道路交通事故調查報告表(一)、(二)、道路交通事故照片34
    張、新竹縣警察局道路交通事故當事人酒精測定紀錄表、汽
    車駕駛人酒後生理協調平衡檢測紀錄表等在卷可參。又被害
    人甲○○確因本件車禍造成胸部鈍力損傷而不治死亡等情，
    有臺灣新竹地方法院檢察署檢察官相驗屍體證明書、驗斷書
    等件在卷可稽。
三、按汽車行駛時，駕駛人應注意車前狀況，並隨時採取必要之
    安全措施；飲酒後吐氣所含酒精成份超過每公升0.25毫克以
    上者，不得駕車；道路交通安全規則第94條第3項、第114條
    第2 款分別定有明文。次按道路交通安全規則第90條規定：
    駕駛人駕駛汽車，應遵守道路交通標誌、標線、號誌之指示
    ，並服從交通指揮人員之指揮。被告為汽車駕駛人，於上述
    時地駕車，自應遵守上開規定，竟於飲酒後駕車上路並超過
    速限，復疏未注意車前狀況而肇事，顯已違背上開規定，而
    有注意義務之違反。再依案發當時天氣雖為雨天，但是夜間
    有照明、路面無缺陷、無障礙物、視距良好，客觀上亦無不
    能注意之情事，是其駕車肇事，對於本件車禍之發生顯有過
    失。而被害人因本件車禍傷重不治死亡，已如前述，被告之
    過失行為與被害人死亡間，具有相當之因果關係。綜上，事
    證明確，被告服用酒類，不能安全駕駛動力交通工具而駕駛
    及過失致人於死、肇事逃逸之犯行，均堪以認定。
四、核被告所為，係犯刑法第276 條第1 項過失致人於死罪、第
    185 條之3 不能安全駕駛動力交通工具罪、同法第185 條之
    4 肇事逃逸罪。被告所犯上開3 罪間，犯意各別，罪名有異
    ，應予分論併罰。又被告為警查獲後，經測得其飲酒後呼氣
    中所含酒精濃度為每公升0.84毫克，其酒醉駕車，致人死亡
    ，爰依道路交通管理處罰條例第86條第1 項之規定，就過失
    致死部分，加重其刑。
五、爰審酌被告素行尚佳，酒後駕車上路，漠視法律規定及用路
    人之安全、駕車疏忽肇事，過失情節非輕，被害人家屬因痛
    失至親身心受有莫大之傷害，迄今未能與被害人家屬達成和
    解、取得原諒，惟念及被告犯罪後坦承犯行，態度良好，為
    陸軍士官學校畢業智識程度，目前在麵食館工作，尚有3 名
    子女需要照養等一切情狀，分別量處如主文所示之刑。
六、又被告犯罪在96年4 月24日以前，合於中華民國96年罪犯減
    刑條例第2 條第1 項第3 款之規定，且無該條例第3 條規定
    不予減刑之情形，爰就其上開所為之犯行，均減其刑期2 分
    之1，並定其應執行之刑。。
據上論斷，應依刑事訴訟法第273條之1第1項、第299條第1項前
段，道路交通管理處罰條例第86條第1 項，刑法第2 條第1 項前
段、第185 條之4 、第276 條第1 項、第51條第5 款、修正前刑
法第185 條之3 ，刑法施行法第1 條之1 ，中華民國96年罪犯減
刑條例第2 條第1 項第3 款、第7 條、第10條，判決如主文。
本案經檢察官陳麗芬到庭執行職務。
中    華    民    國    97    年    12    月    29    日
                       交通法庭法  官  魏瑞紅
以上正本證明與原本無異。
如不服本判決應於收受本判決後十日內向本院提出上訴書狀，其
未敘述上訴理由者，並得於提起上訴後二十日內向本院補提理由
書狀 (均須按他造當事人之人數附繕本)「切勿逕送上級法院」
。
中    華    民    國    97    年    12    月    29    日
                               書記官  吳月華
附錄本案論罪科刑法條全文
中華民國刑法第185條之3（重大違背義務致交通危險罪）
服用毒品、麻醉藥品、酒類或其他相類之物，不能安全駕駛動力
交通工具而駕駛者，處1年以下有期徒刑、拘役或3萬元以下罰金
。
中華民國刑法第185條之4
（肇事遺棄罪）
駕駛動力交通工具肇事，致人死傷而逃逸者，處 6 月以上 5 年
以下有期徒刑。
中華民國刑法第276條第1項
（過失致死罪）
因過失致人於死者，處 2 年以下有期徒刑、拘役或 2 千元以下
罰金。


司法院資訊處製作；財團法人民間司法改革基金會備份。
